【裁判字號】    92,簡上,246
【裁判日期】    920818
【裁判案由】    傷害
【裁判全文】
臺灣臺北地方法院刑事判決                        九十二年度簡上字第二四六號
    上  訴  人
    即  被  告  乙○○  男  三.
右列上訴人即被告因傷害案件，不服本院九十二年度簡字第九六四號中華民國九十二
年四月十日所為第一審判決（聲請簡易判決處刑案號：臺灣臺北地方法院檢察署九十
一年度偵字第二四七七五號），提起上訴，本院管轄之第二審合議庭判決如左：
    主  文
上訴駁回。
乙○○緩刑貳年，緩刑期內付保護管束。
    事  實
一、乙○○於民國九十一年五月三十日下午五時許，在臺北市中山區○○○路十四號
    四樓之衣蝶百貨安全梯內，因商討感情問題與甲○○發生爭執，乙○○竟基於傷
    害之故意，以徒手毆打甲○○，致甲○○受有頸部瘀傷（三×三公分）、左上臂
    瘀傷（二×二公分）之普通傷害。
二、案經甲○○訴由臺北市政府警察局中山分局報請臺灣臺北地方法院檢察署檢察官
    聲請簡易判決處刑。
    理  由
一、訊據上訴即被告乙○○對於右揭事實坦承不諱，核與告訴人甲○○於警訊及偵查
    中指訴情節相符（分別見偵查卷第七頁正反面、第十二頁正反面、第十七頁正反
    面、第二十六頁至二十七頁），復有台北市立中興醫院九十一年五月三十日甲種
    診斷證明書一紙（偵查卷第九頁）及台北市立中興醫院九十二年四月三日九十二
    年四月三日北市興歷字第０九二六０二三七０００號函附之甲○○病歷資料三頁
    （原審卷第一三頁至一六頁）在卷可稽，足證被告之自白與事實相符，從而，被
    告之犯行堪以認定，應依法論科。
二、核被告所為，係犯刑法第二百七十七條第一項傷害罪。原審以事證明確，適用刑
    法第二百七十七條第一項、第四十一條第一項前段、罰金罰鍰提高標準條例第一
    條前段、第二條之規定，量處被告拘役三十日，並諭知易科罰金之折算標準，其
    認事用法均無不當，量刑亦稱妥適。被告以其住所變更，而原審仍依舊之住所傳
    喚被告，以致其未能到庭陳述，而錯失與告訴人和解之時間，而無法撤回告訴等
    語，提起上訴。然按刑事訴訟法第四百四十九條第一項前段規定：第一審法院依
    被告在偵查中之自白或其他現存之證據，已足認定其犯罪者，得因檢察官之聲請
    ，不經通常審判程序，逕以簡易判決處刑。原審雖未依據被告陳報變更之住址傳
    喚，依舊住址傳喚被告，以致被告未到庭，原審遂依據現有證據逕以簡易判決處
    刑，並無違誤之處，被告執前詞指摘原判決不當，提起本件上訴，為無理由，應
    予駁回。再被告前未曾受有期徒刑以上刑之宣告，有臺灣高等法院被告全國前案
    紀錄表一紙在卷可稽，其犯罪後態度尚稱良好，且事後告訴人於本院審理時亦表
    示願意原諒被告（見本院九十二年八月七日審理筆錄），致於於告訴人雖於被告
    上訴後，具狀表示撤回本件告訴，此有撤回告訴狀一紙在卷可證，惟已進入第二
    審審判程序，不生撤回之效力，附此敘明，可見被告經此偵審教訓，當知所警惕
    而無再犯之虞，是本院認對被告所宣告之刑，以暫不執行為適當，爰併予宣告緩
    刑二年，以勵自新。另本院審酌被告犯罪之動機及情節被告之控制力顯有不足，
    認被告有付保護管束予以監督輔導之必要，並依照刑法第九十三條第一項之規定
    ，諭知緩刑期內付保護管束。
據上論斷，應依刑事訴訟法第四百五十五條之一第一項、第三項、第三百六十八條，
刑法第七十四條第一款、第九十三條第一項，判決如主文。
本案經檢察官黃東焄到庭執行職務。
中      華      民      國    九十二    年      八      月     十八     日
                                    臺灣臺北地方法院刑事第三庭
                                        審判長  法  官  李英勇
                                                法  官  吳淑惠
                                                法  官  陳德民
右正本證明與原本無異。
不得上訴。
                                                書記官  葉志昭
中      華      民      國    九十二    年      八      月     十八     日


司法院資訊處製作；財團法人民間司法改革基金會備份。
